{"present": {"1 Singular": {"Affirmative": "comhbhail\u00edm", "Question": "an gcomhbhail\u00edm?", "Negative": "n\u00ed chomhbhail\u00edm"}, "2 Singular": {"Affirmative": "comhbhail\u00edonn t\u00fa", "Question": "an gcomhbhail\u00edonn t\u00fa?", "Negative": "n\u00ed chomhbhail\u00edonn t\u00fa"}, "3 Singular": {"Male": {"Affirmative": "comhbhail\u00edonn s\u00e9", "Question": "an gcomhbhail\u00edonn s\u00e9?", "Negative": "n\u00ed chomhbhail\u00edonn s\u00e9"}, "Female": {"Affirmative": "comhbhail\u00edonn s\u00ed", "Question": "an gcomhbhail\u00edonn s\u00ed?", "Negative": "n\u00ed chomhbhail\u00edonn s\u00ed"}}, "1 Plural": {"Compressed": {"Affirmative": "comhbhail\u00edmid", "Question": "an gcomhbhail\u00edmid?", "Negative": "n\u00ed chomhbhail\u00edmid"}, "Extended": {"Affirmative": "comhbhail\u00edonn muid", "Question": "an gcomhbhail\u00edonn muid?", "Negative": "n\u00ed chomhbhail\u00edonn muid"}}, "2 Plural": {"Affirmative": "comhbhail\u00edonn sibh", "Question": "an gcomhbhail\u00edonn sibh?", "Negative": "n\u00ed chomhbhail\u00edonn sibh"}, "3 Plural": {"Affirmative": "comhbhail\u00edonn siad", "Question": "an gcomhbhail\u00edonn siad?", "Negative": "n\u00ed chomhbhail\u00edonn siad"}, "Passive": {"Affirmative": "comhbhail\u00edtear", "Question": "an gcomhbhail\u00edtear?", "Negative": "n\u00ed chomhbhail\u00edtear"}}, "future": {"1 Singular": {"Affirmative": "comhbhaileoidh m\u00e9", "Question": "an gcomhbhaileoidh m\u00e9?", "Negative": "n\u00ed chomhbhaileoidh m\u00e9"}, "2 Singular": {"Affirmative": "comhbhaileoidh t\u00fa", "Question": "an gcomhbhaileoidh t\u00fa?", "Negative": "n\u00ed chomhbhaileoidh t\u00fa"}, "3 Singular": {"Male": {"Affirmative": "comhbhaileoidh s\u00e9", "Question": "an gcomhbhaileoidh s\u00e9?", "Negative": "n\u00ed chomhbhaileoidh s\u00e9"}, "Female": {"Affirmative": "comhbhaileoidh s\u00ed", "Question": "an gcomhbhaileoidh s\u00ed?", "Negative": "n\u00ed chomhbhaileoidh s\u00ed"}}, "1 Plural": {"Compressed": {"Affirmative": "comhbhaileoimid", "Question": "an gcomhbhaileoimid?", "Negative": "n\u00ed chomhbhaileoimid"}, "Extended": {"Affirmative": "comhbhaileoidh muid", "Question": "an gcomhbhaileoidh muid?", "Negative": "n\u00ed chomhbhaileoidh muid"}}, "2 Plural": {"Affirmative": "comhbhaileoidh sibh", "Question": "an gcomhbhaileoidh sibh?", "Negative": "n\u00ed chomhbhaileoidh sibh"}, "3 Plural": {"Affirmative": "comhbhaileoidh siad", "Question": "an gcomhbhaileoidh siad?", "Negative": "n\u00ed chomhbhaileoidh siad"}, "Passive": {"Affirmative": "comhbhaileofar", "Question": "an gcomhbhaileofar?", "Negative": "n\u00ed chomhbhaileofar"}}, "past": {"1 Singular": {"Affirmative": "chomhbhailigh m\u00e9", "Question": "ar chomhbhailigh m\u00e9?", "Negative": "n\u00edor chomhbhailigh m\u00e9"}, "2 Singular": {"Affirmative": "chomhbhailigh t\u00fa", "Question": "ar chomhbhailigh t\u00fa?", "Negative": "n\u00edor chomhbhailigh t\u00fa"}, "3 Singular": {"Male": {"Affirmative": "chomhbhailigh s\u00e9", "Question": "ar chomhbhailigh s\u00e9?", "Negative": "n\u00edor chomhbhailigh s\u00e9"}, "Female": {"Affirmative": "chomhbhailigh s\u00ed", "Question": "ar chomhbhailigh s\u00ed?", "Negative": "n\u00edor chomhbhailigh s\u00ed"}}, "1 Plural": {"Compressed": {"Affirmative": "chomhbhail\u00edomar", "Question": "ar chomhbhail\u00edomar?", "Negative": "n\u00edor chomhbhail\u00edomar"}, "Extended": {"Affirmative": "chomhbhailigh muid", "Question": "ar chomhbhailigh muid?", "Negative": "n\u00edor chomhbhailigh muid"}}, "2 Plural": {"Affirmative": "chomhbhailigh sibh", "Question": "ar chomhbhailigh sibh?", "Negative": "n\u00edor chomhbhailigh sibh"}, "3 Plural": {"Compressed": {"Affirmative": "chomhbhailigh siad", "Question": "ar chomhbhailigh siad?", "Negative": "n\u00edor chomhbhailigh siad"}, "Extended": {"Affirmative": "chomhbhail\u00edodar", "Question": "ar chomhbhail\u00edodar?", "Negative": "n\u00edor chomhbhail\u00edodar"}}, "Passive": {"Affirmative": "comhbhail\u00edodh", "Question": "ar comhbhail\u00edodh?", "Negative": "n\u00edor comhbhail\u00edodh"}}, "condi": {"1 Singular": {"Affirmative": "chomhbhaileoinn", "Question": "an gcomhbhaileoinn?", "Negative": "n\u00ed chomhbhaileoinn"}, "2 Singular": {"Affirmative": "chomhbhaileof\u00e1", "Question": "an gcomhbhaileof\u00e1?", "Negative": "n\u00ed chomhbhaileof\u00e1"}, "3 Singular": {"Male": {"Affirmative": "chomhbhaileodh s\u00e9", "Question": "an gcomhbhaileodh s\u00e9?", "Negative": "n\u00ed chomhbhaileodh s\u00e9"}, "Female": {"Affirmative": "chomhbhaileodh s\u00ed", "Question": "an gcomhbhaileodh s\u00ed?", "Negative": "n\u00ed chomhbhaileodh s\u00ed"}}, "1 Plural": {"Compressed": {"Affirmative": "chomhbhaileoimis", "Question": "an gcomhbhaileoimis?", "Negative": "n\u00ed chomhbhaileoimis"}, "Extended": {"Affirmative": "chomhbhaileodh muid", "Question": "an gcomhbhaileodh muid?", "Negative": "n\u00ed chomhbhaileodh muid"}}, "2 Plural": {"Affirmative": "chomhbhaileodh sibh", "Question": "an gcomhbhaileodh sibh?", "Negative": "n\u00ed chomhbhaileodh sibh"}, "3 Plural": {"Compressed": {"Affirmative": "chomhbhaileoid\u00eds", "Question": "an gcomhbhaileoid\u00eds?", "Negative": "n\u00ed chomhbhaileoid\u00eds"}, "Extended": {"Affirmative": "chomhbhaileodh siad", "Question": "an gcomhbhaileodh siad?", "Negative": "n\u00ed chomhbhaileodh siad"}}, "Passive": {"Affirmative": "chomhbhaileofa\u00ed", "Question": "an gcomhbhaileofa\u00ed?", "Negative": "n\u00ed chomhbhaileofa\u00ed"}}, "imper": {"1 Singular": {"Affirmative": "comhbhail\u00edm!", "Negative": "n\u00e1 comhbhail\u00edm!"}, "2 Singular": {"Affirmative": "comhbhailigh!", "Negative": "n\u00e1 comhbhailigh!"}, "3 Singular": {"Male": {"Affirmative": "comhbhail\u00edodh s\u00e9!", "Negative": "n\u00e1 comhbhail\u00edodh s\u00e9!"}, "Female": {"Affirmative": "comhbhail\u00edodh s\u00ed!", "Negative": "n\u00e1 comhbhail\u00edodh s\u00ed!"}}, "1 Plural": {"Compressed": {"Affirmative": "comhbhail\u00edmis!", "Negative": "n\u00e1 comhbhail\u00edmis!"}, "Extended": {"Affirmative": "comhbhail\u00edodh muid!", "Negative": "n\u00e1 comhbhail\u00edodh muid!"}}, "2 Plural": {"Affirmative": "comhbhail\u00edg\u00ed!", "Negative": "n\u00e1 comhbhail\u00edg\u00ed!"}, "3 Plural": {"Compressed": {"Affirmative": "comhbhail\u00edd\u00eds!", "Negative": "n\u00e1 comhbhail\u00edd\u00eds!"}, "Extended": {"Affirmative": "comhbhail\u00edodh siad!", "Negative": "n\u00e1 comhbhail\u00edodh siad!"}}, "Passive": {"Affirmative": "comhbhail\u00edtear!", "Negative": "n\u00e1 comhbhail\u00edtear!"}}, "pastConti": {"1 Singular": {"Affirmative": "chomhbhail\u00ednn", "Question": "an gcomhbhail\u00ednn?", "Negative": "n\u00ed chomhbhail\u00ednn"}, "2 Singular": {"Affirmative": "chomhbhail\u00edte\u00e1", "Question": "an gcomhbhail\u00edte\u00e1?", "Negative": "n\u00ed chomhbhail\u00edte\u00e1"}, "3 Singular": {"Male": {"Affirmative": "chomhbhail\u00edodh s\u00e9", "Question": "an gcomhbhail\u00edodh s\u00e9?", "Negative": "n\u00ed chomhbhail\u00edodh s\u00e9"}, "Female": {"Affirmative": "chomhbhail\u00edodh s\u00ed", "Question": "an gcomhbhail\u00edodh s\u00ed?", "Negative": "n\u00ed chomhbhail\u00edodh s\u00ed"}}, "1 Plural": {"Compressed": {"Affirmative": "chomhbhail\u00edmis", "Question": "an gcomhbhail\u00edmis?", "Negative": "n\u00ed chomhbhail\u00edmis"}, "Extended": {"Affirmative": "chomhbhail\u00edodh muid", "Question": "an gcomhbhail\u00edodh muid?", "Negative": "n\u00ed chomhbhail\u00edodh muid"}}, "2 Plural": {"Affirmative": "chomhbhail\u00edodh sibh", "Question": "an gcomhbhail\u00edodh sibh?", "Negative": "n\u00ed chomhbhail\u00edodh sibh"}, "3 Plural": {"Compressed": {"Affirmative": "chomhbhail\u00edd\u00eds", "Question": "an gcomhbhail\u00edd\u00eds?", "Negative": "n\u00ed chomhbhail\u00edd\u00eds"}, "Extended": {"Affirmative": "chomhbhail\u00edodh siad", "Question": "an gcomhbhail\u00edodh siad?", "Negative": "n\u00ed chomhbhail\u00edodh siad"}}, "Passive": {"Affirmative": "chomhbhail\u00edt\u00ed", "Question": "an gcomhbhail\u00edt\u00ed?", "Negative": "n\u00ed chomhbhail\u00edt\u00ed"}}, "subj": {"1 Singular": {"Affirmative": "go gcomhbhail\u00ed m\u00e9", "Negative": "n\u00e1r chomhbhail\u00ed m\u00e9"}, "2 Singular": {"Affirmative": "go gcomhbhail\u00ed t\u00fa", "Negative": "n\u00e1r chomhbhail\u00ed t\u00fa"}, "3 Singular": {"Male": {"Affirmative": "go gcomhbhail\u00ed s\u00e9", "Negative": "n\u00e1r chomhbhail\u00ed s\u00e9"}, "Female": {"Affirmative": "go gcomhbhail\u00ed s\u00ed", "Negative": "n\u00e1r chomhbhail\u00ed s\u00ed"}}, "1 Plural": {"Compressed": {"Affirmative": "go gcomhbhail\u00edmid", "Negative": "n\u00e1r chomhbhail\u00edmid"}, "Extended": {"Affirmative": "go gcomhbhail\u00ed muid", "Negative": "n\u00e1r chomhbhail\u00ed muid"}}, "2 Plural": {"Affirmative": "go gcomhbhail\u00ed sibh", "Negative": "n\u00e1r chomhbhail\u00ed sibh"}, "3 Plural": {"Affirmative": "go gcomhbhail\u00ed siad", "Negative": "n\u00e1r chomhbhail\u00ed siad"}, "Passive": {"Affirmative": "go gcomhbhail\u00edtear", "Negative": "n\u00e1r chomhbhail\u00edtear"}}, "verbal noun": "comhbhaili\u00fa", "verbal adjective": "comhbhailithe"}